# 暂估固定资产折旧与核算错误固定资产折旧

提问人：中国人 1 号 时间：2014-07-17 10:23:40
根据会计准则相关规定：暂估固定资产按实际成本调整原来的暂估价值，但不需要调整原已计提的折旧额。而如果是由于人为核算的错误，那是否需要调整原已计提的折旧额？？？？？

回答人：chenyiwei
有确凿证据表明以前年度暂估的固定资产价值在当时即已构成会计差错的，则应按差错更正处理，追溯调整其原值和已提折旧。
关于如何区分会计估计变更和前期差错，需涉及大量的专业判断，可参考证监会会计部《上市公司执行企业会计准则监管问题解答（ 2013 年第 1 期，总第 8 期）》（会计部函[2013]232号）第一条所述原则处理：
问题 1 ：上市公司在何种情况下可以认定前期会计估计发生差错，并追溯调整前期报表？ 解答：根据《上市公司执行企业会计准则监管问题解答》（ 2010 年第 1 期，总第 4 期），不应简单将会计估计与实际结果对比认定存在差错。 只有在上市公司能够提供确凿证据，表明由于重大人为过失或舞弊等原因，未能合理使用前期报表编报时已经存在且能够取得的可靠信息，导致前期会计估计结果未恰当反映当时情况，才能认定前期会计估计存在差错。 前期会计估计存在差错，并不必然进行追溯调整，只有当上市公司确定相关因素导致会计估计差错累计影响数切实可行且该差错重要时，才采用追溯重述法调整前期报表，否则应采用未来适用法。